臺灣屏東地方法院交通事件裁定　　　　　　　　　　　九十一年度交聲字第三六號
　　受　處分人
　　即　異議人　甲○○○
右列受處分人因違反道路交通管理處罰條例案件，對於交通部公路總局高雄區監理所
屏東監理站九十一年三月十六日所為之處分（原處分：高警交字第００一八四二八五
號號），聲明異議，本院裁定如左：
    主  文
原處分撤銷。
甲○○○不罰。
    理  由
一、本件原處分意旨略以：陳振三所有之ＷＤ四九一三號自小客車，於民國八十八年
    八月十四日遭警逕行舉發於高雄縣大樹鄉○○路五五之二號前闖紅燈違規，陳振
    三嗣於八十八年十一月六日指證上開案件係異議人甲○○○駕駛違規，依道路交
    通管理處罰條例第五十三條及第六十三條第一項第三款之規定，處罰鍰新台幣（
    下同）三千六百元及記違規點數三點。
二、異議人則以：其駕照於八十八年間遺失，並未察覺，九十年三月間前往監理站申
    請補發駕照時，始發現上開違規紀錄，經向監理機關異議並調閱資料後，才知悉
    陳振三冒用其名義，惟其與陳振三並不認識，亦未於上開時地駕駛陳振三之車輛
    ，爰此提出異議等語。
三、按法院受理交通事件，準用刑事訴訟法之規定，道路交通管理處罰條例第八十九
    條前段，定有明文。是以，最高法院七十六年臺上字第四九八六判例：「認定犯
    罪事實所憑之證據，雖不以直接證據為限，間接證據亦包括在內，然而無論直接
    證據或間接證據，其為訴訟上之證明，須於通常一般之人均不致有所懷疑，而得
    確信其為真實之程度者，始得據為有罪之認定，倘其證明尚未達到此一程度，而
    有合理之懷疑存在而無從使事實審法院得有罪之確信時，即應由法院為諭知被告
    無罪判決。」所揭示刑事訴訟法上法院認定事實之重要原則之一－即認定被告有
    罪，就該有罪事實不能有任何之合理懷疑存在原則，於法院審理行為人違反道路
    交通管理處罰條例案件時，亦有其適用。質言之，法院受理行為人違反道路交通
    管理處罰條例案件，於踐行調查證據程序後，為事實之認定時，如就原處分機關
    所認定之行為人違規之事實仍有合理之懷疑，而無法百分百確信行為人確有該當
    於道路交通管理處罰條例各該處罰條文之構成要件事實時，即應依訴訟上之待證
    事實「罪疑惟有利於被告原則」（in dubio pro reo）之證據法則，作對受處分
    人有利之認定。
四、經查：異議人辯稱：並不認識陳振三，亦未駕駛上開汽車等情，業據證人陳振三
    結證：我不認識異議人，也沒有說車子是異議人開的等語在卷，且互核相符，顯
    見異議人確係未曾向陳振三借用上開汽車，是處分書以異議人於右揭處分書所舉
    之時間、地點違規闖紅燈一節即與事實不符，異議人上開所辯應可採信。又前開
    道路交通管理處罰條例之規定係處罰汽車駕駛人，舉發人逕予舉發異議人違規，
    然並未提出相當證據足資證明異議人有於上開時地違規行駛，本院復查無其他積
    極證據足證異議人有何處分書所指違規行為，原處分機關以異議人違反道路交通
    管理處罰條例條第五十三條、第六十三條第一項第三款規定，裁決異議人罰鍰三
    千六百元，及記違規點數三點，即有未洽，本件異議為有理由，應由本院撤銷原
    處分，並自為不罰之裁定。
據上論結，應依道路交通案件處理辦法第二十條前段，裁定如主文。
中      華      民      國      九十一      年    五    月    二十八    日
                              臺灣屏東地方法院交通法庭
                                  法官  翁世容
右正本證明與原本無異。
如不服本裁定應於收受送達後五日內向本院提出抗告書狀敘述抗告之理由抗告於台灣
高等法院高雄分院。
                                  書記官  王秋淑
中      華      民      國      九十一      年    五    月    二十八    日
